【裁判字號】    89,易,1572
【裁判日期】    890721
【裁判案由】    傷害
【裁判全文】
臺灣高雄地方法院刑事判決                        八十九年度易字第一五七二號
    公  訴  人  臺灣高雄地方法院檢察署檢察官
    被      告  甲○○
右列被告因傷害案件，經檢察官提起公訴（八十九年度偵字第三七一號），本院判決
如左︰
    主    文
甲○○傷害人之身體，處有期徒刑伍月。如易科罰金，以佰元折算壹日。
    事    實
一、甲○○與乙○○○係夫妻，於民國八十八年十月二十三日上午九時許，在高雄縣
    橋頭鄉○○村○○路校邊巷二十八號住處，甲○○因不滿乙○○○不願撤回伊與
    案外人李秀慧之通姦告訴，竟萌生傷害他人身體之犯意，對乙○○○拳打腳踢，
    致乙○○○受有上肢挫傷、瘀青、皮下溢血、右側腹部及左大腿挫傷、瘀青等
    傷害。
二、案經乙○○○訴由高雄縣警察局岡山分局報請臺灣高雄地方法院檢察署檢察官偵
    查起訴。
    理    由
一、訊據被告甲○○矢口否認涉有右揭傷害之犯行，辯稱：伊沒有出手毆打告訴人乙
    ○○○云云。惟查：右揭事實業據告訴人於警訊、偵查及本院審理中指訴綦詳；
    又參以被告於八十九年六月七日本院調查程序時自承：「希望告訴人可以撤回告
    訴，我有毆打告訴人，我已承認錯了，希望告訴人可以原諒我」等語，及於本院
    審理中供承：「因為我的所有權狀及印鑑均遺失，所以一生氣就拖我太太（即告
    訴人）至外面一起去拿，因為我太太表示東西在她娘家，我與她有發生拉扯及告
    訴人坐在地上，我有用腳踢告訴人出來」等語，應堪認被告具有傷害告訴人之犯
    意甚明。且被告既供承與告訴人間有發生拉扯之情形發生，衡情被告處此非平和
    情緒中，出手毆打告訴人實難謂無可能。況觀諸告訴人前開所受傷害部位，係
    上肢挫傷、瘀青、皮下溢血、右側腹部及左大腿挫傷、瘀青等傷害，應為踢打挫
    傷，益徵告訴人指訴係遭被告拳打腳踢之事實，非屬虛妄。此外，復有三民建國
    綜合醫院出具之診斷證明書乙紙在卷可稽。本件事證明確，被告犯行洵堪認定。
二、核被告所為，係犯刑法第二百七十七條第一項之傷害罪。爰審酌被告之犯罪動機
    、目的、手段、品行、智識程度及致告訴人所生之損害，且犯罪後復飾詞狡辯，
    不知悔改等一切情狀，量處如主文所示之刑，並諭知易科罰金之折算標準。
據上論斷，應依刑事訴訟法第二百九十九條第一項前段，刑法第二百七十七條第一項
、第四十一條，罰金罰鍰提高標準條例第一條前段、第二條，判決如主文。
本案經檢察官鍾忠孝到庭執行職務。
中      華      民      國    八十九    年      七      月    二十一    日
                                臺灣高雄地方法院刑事第七庭
                                  審判長法  官  李  璧  君
                                        法  官  何  悅  芳
                                        法  官  蔡  正  雄
右正本證明與原本無異。
如不服本判決，應於判決送達後十日內，向本院提出上訴狀。
                                        書記官  許  雅  惠
中      華      民      國    八十九    年      七      月    二十一    日
附錄本判決論罪之法條：
刑法第二百七十七條第一項：
傷害人之身體或健康者，處三年以下有期徒刑，拘役或一千元以下罰金。


司法院資訊處製作；財團法人民間司法改革基金會備份。
